臺灣高雄地方法院宣示判決筆錄       100年度審訴字第1592號
公  訴  人  臺灣高雄地方法院檢察署檢察官
被      告  李建國
                （現於法務部矯正署高雄看守所另案羈押中）
指定辯護人  本院公設辯護人黃秋葉
上列被告因100 年度審訴字第1592、1866號毒品危害防制條例案
件，經檢察官提起公訴（起訴案號：臺灣高雄地方法院檢察署檢
察官100 年度毒偵字第1950、2833號），經檢察官聲請法院改依
協商程序而為判決，本院合議庭認為適當，裁定由受命法官進行
協商判決程序，於中華民國100 年7 月22日下午5 時在本院刑事
第十法庭宣示判決，以代判決書，出席職員如下：
        法  官  張  震
        書記官  邱家銘
        通  譯  楊博淳
法官起立朗讀判決主文、犯罪事實要旨、處罰條文、附記事項，
及告以上訴限制、期間並提出上訴狀之法院，且諭知記載其內容
：
一、主文：
    李建國施用第一級毒品，共貳罪，均累犯，各處有期徒刑捌
    月。扣案之注射針筒壹支，沒收。又施用第二級毒品，共貳
    罪，均累犯，各處有期徒刑肆月。應執行有期徒刑壹年拾月
    。扣案之注射針筒壹支，沒收。
二、犯罪事實要旨：
    李建國前因施用毒品案件，經本院裁定送觀察、勒戒，於民
    國91年8 月28日因無繼續施用傾向而釋放，由臺灣高雄地方
    法院檢察署檢察官以91年度毒偵字第3390號為不起訴之處分
    確定。復因施用毒品案件，經臺灣高等法院高雄分院以92
    年度上訴字第2199號判處有期徒刑4 月、10月確定；因違反
    槍砲彈藥刀械管制條例案件及贓物、竊盜等案件，經本院以
    91年度訴字第2449號判處有期徒刑3 月、1 年6 月、4 月、
    1 年確定；因違反槍砲彈藥刀械管制條例案件，經臺灣高等
    法院高雄分院以92年度上訴字第1761號判處有期徒刑1 年4
    月、併科罰金新臺幣5 萬元確定；因竊盜案件，經臺灣屏東
    地方法院以92年度簡字第657 號判處有期徒刑6 月確定，前
    揭各案嗣經裁定減刑並定應執行有期徒刑為2 年8 月確定，
    於96年12月11日執行完畢。又於97年間因竊盜案件，經本院
    判處有期徒刑5 月、4 月，應執行有期徒刑8 月確定，再因
    施用毒品案件，經本院判處有期徒刑8 月、4 月，應執行有
    期徒刑11月確定，並與上開有期徒刑8 月接續執行，甫於99
    年10月1 日縮短刑期執行完畢出監。詎其仍不知悔改，明知
    海洛因及甲基安非他命分別係毒品危害防制條例第2 條第2
    項第1 款、第2 款所明定之第一、二級毒品，不得施用，竟
    基於施用第一、二級毒品之犯意，於下列時地，分別為下列
    之行為：
（一）於99年12月23日22時30分許為警採尿時回溯72小時內某時
      （不含公權力拘束期間），在不詳地點，以海洛因摻水置
      於針筒內注射之方式，施用第一級毒品海洛因1 次；另於
      同日22時30分許為警採尿時回溯96小時內某時（不含公權
      力拘束期間），在不詳地點，以玻璃球燒烤方式，施用第
      二級毒品甲基安非他命1 次。嗣於同日22時許，在高雄市
      鹽埕區○○路與河西路口前為警盤檢，經警徵其同意採尿
      送驗，檢驗結果呈嗎啡、可待因、安非他命、甲基安非他
      命陽性反應。
（二）於100 年4 月13日10時許，在其高雄市○○區○○街23
      號住處，以針筒注射之方式施用第一級毒品海洛因1 次；
      另於100 年同日為警採尿時起回溯96小時內，在不詳地點
      ，以玻璃球燒烤方式，施用第二級毒品甲基安非他命1 次
      。嗣於同日14時許，在高雄市○○區○○路與瑞興路口前
      為警盤檢，並扣得注射針筒1 支，經徵得其同意後採尿送
      驗，結果呈嗎啡、可待因、安非他命、甲基安非他命陽性
      反應。
三、處罰條文：
    毒品危害防制條例第10條第1項、第2項，刑法第11條前段、
    第47條第1項、第51條第5款、第38條第1項第2款。
四、附記事項：
    無。
五、協商判決除有刑事訴訟法第454條之4第1項第1款於本訊問程
    序終結前，被告撤銷協商合意或檢察官撤回協商聲請者；第
    2款被告協商之意思非出於自由意志者；第4款被告所犯之罪
    非第455條之2第1項所定得以協商判決者；第6款被告有其他
    較重之裁判上一罪之犯罪事實者；第7款法院認應諭知免刑
    或免訴、不受理者情形之一，及違反同條第2項「法院應於
    協商合意範圍內為判決；法院為協商判決所科之刑，以宣告
    緩刑或2年以下有期徒刑、拘役或罰金為限」之規定者外，
    不得上訴。
六、如有前述得上訴情形而不服本判決，得自收受判決（即以本
    宣示判決筆錄代之）送達之日起10日內，向本院提出上訴書
    狀，並應敘述具體理由，如未敘述上訴理由者，應於上訴期
    間屆滿後20日內補提理由書狀於本院（均須按他造當事人之
    人數附繕本）「切勿逕送上級法院」。
中    華    民    國  100     年    7     月    22    日
                  臺灣高雄地方法院刑事第十庭
                              書記官  邱家銘
                              法  官  張  震
以上正本證明與原本無異。
如不服本判決應於收受本判決後10日內向本院提出上訴書狀，並
應敘述具體理由，如未敘述上訴理由者，應於上訴期間屆滿後20
日內補提理由書狀於本院（均須按他造當事人之人數附繕本）「
切勿逕送上級法院」。
中    華    民    國  100     年    7     月    22    日
                              書記官  邱家銘
附錄本案所犯法條：
毒品危害防制條例第10條
施用第一級毒品者，處6月以上5年以下有期徒刑。
施用第二級毒品者，處3年以下有期徒刑。